【裁判字號】    97,訴,1922
【裁判日期】    970930
【裁判案由】    搶奪等
【裁判全文】
臺灣板橋地方法院刑事判決              97年度訴字第1922號
公  訴  人  臺灣板橋地方法院檢察署檢察官
被      告  丙○○
                    （現另案於臺灣新竹監獄執行）
上列被告因搶奪案件，經檢察官提起公訴（97年度偵字第9577號
），被告於準備程序認罪，本院以簡式審判程序判決如下：
    主  文
丙○○共同犯搶奪罪，累犯，處有期徒刑壹年。
    事實及理由
一、按除被告所犯為死刑、無期徒刑、最輕本刑為三年以上有期
    徒刑之罪或高等法院管轄第一審案件者外，於第一次審判期
    日前之準備程序進行中，被告先就被訴事實為有罪之陳述時
    ，審判長得告知被告簡式審判程序之旨，並聽取當事人、代
    理人、辯護人及輔佐人之意見後，裁定進行簡式審判程序，
    刑事訴訟法第273 條之1 第1 項定有明文。經核本件被告丙○○所犯係死刑、無期徒刑、最輕本刑為三年以上有期徒刑
    以外之罪，其於準備程序中就被訴事實為有罪之陳述，經法
    官告知簡式審判程序之旨，並聽取公訴人、被告之意見後，
    本院爰依首揭規定，合議裁定由受命法官獨任進行簡式審判
    程序，合先敘明。
二、本件犯罪事實：
    丙○○前曾於民國86年間因懲治盜匪條例案件，經本院判處
    有期徒刑四年六月確定，執行後於87年12月15日假釋出監，
    其後於89年間復經撤銷假釋，應執行殘刑二年二十三日；其
    後又於90年間因違反槍砲彈藥刀械管制條例案件，經本院以
    89年度訴字第396 號判決判處有期徒刑一年五月，罰金銀元
    三萬元確定，經與上開殘刑接續執行，復於92年6 月27日假
    釋，經接續上開罰金易服勞役三十三日後，於92年7 月30日
    出監付保護管束，至93年1 月17日縮刑期滿執行完畢。詎其
    猶不知悔改，與其弟乙○○因缺錢花用，二人竟臨時起意，
    共同基於意圖為自己不法所有之犯意聯絡，於97年3 月11日
    上午8 時30分許，由乙○○騎乘車號CDP-661 號重型機車（
    該機車原係劉光要所有由其妻甲○○騎用，於97年3 月9 日
    上午7 時30分許，在臺北縣板橋市○○路89巷33號前，遭乙○○竊取，丙○○就此竊盜機車部分不知情）搭載丙○○，
    在臺北縣新莊市○○○路189 巷口，見丁○○騎乘腳踏車，
    將其所有手提包（內有現金新臺幣＜下同＞1070元、志工背
    心1 件、反光背心1 件、指揮棒1 支等物）1 只放置在腳踏
    車前方置物籃內，即趁丁○○騎乘腳踏車不備之際，騎乘機
    車自後趨近，由丙○○出手搶奪丁○○上開腳踏車置物籃內
    之手提包，得手後二人即騎車逃逸。適有便衣員警騎乘機車
    經過，即在民安西路185 號前，將其二人騎乘之機車撞倒，
    並上前逮捕乙○○（其所涉本件被訴竊盜、搶奪等犯行部分
    ，待其到案後，再行審結），丙○○則趁機逃逸，將上開搶
    得之丁○○所有手提包棄置在民安西路189 巷口。嗣經警逮
    捕乙○○後循線調查，因而查悉上情，丙○○其後亦於97年
    3 月19日檢察官偵查時到案。案經臺北縣政府警察局新莊分
    局報請臺灣板橋地方法院檢察署檢察官偵查起訴。
三、本件證據：
    (一)被告丙○○於偵查、審理時之自白、共同被告乙○○於警
      詢、偵查之供證、被害人丁○○於警詢、偵查之指證。
    (二)卷附之臺北縣政府警察局新莊分局搜索、扣押筆錄、扣案
      物品照片、贓物認領保管單等可稽。
四、核被告丙○○上開所為，係犯刑法第325 條第1 項之搶奪罪
    。其上開所犯與共同被告乙○○間，有犯意連絡及行為分擔
    ，為共同正犯。又其前曾於86年間因懲治盜匪條例案件，經
    本院判處有期徒刑四年六月確定，執行後於87年12月15日假
    釋出監，其後於89年間復經撤銷假釋，應執行殘刑二年二十
    三日；其後又於90年間因違反槍砲彈藥刀械管制條例案件，
    經本院以89年度訴字第396 號判決判處有期徒刑一年五月，
    罰金銀元三萬元確定，經與上開殘刑接續執行，復於92年6
    月27日假釋，經接續上開罰金易服勞役三十三日後，於92年
    7 月30日出監付保護管束，至93年1 月17日縮刑期滿執行完
    畢，有臺灣高等法院被告前案紀錄表在卷可稽，其前受有期
    徒刑執行完畢後，於五年以內故意再犯本件有期徒刑以上之
    罪，為累犯，應依刑法第47條第1 項規定，加重其刑。爰審
    酌被告丙○○之素行、犯罪之動機、目的、手段、共犯情節
    、對社會治安、被害人所生危害、所得不法利益及犯後坦承
    之態度等一切情狀，量處如主文所示之刑，以資懲儆。至共
    同被告乙○○為警查獲時扣案之雨褲1 件、安全帽1 頂等物
    ，非專供被告丙○○共犯本件犯罪所用之物，故均不予沒收
    ，附此敘明。
五、依刑事訴訟法第273 條之1 第1 項、299 條第1 項前段、第
    310 條之2 、第454 條，刑法第28條、第325 條第1 項、第
    47條第1 項，判決如主文。
六、如不服本判決，得自收受送達之日起10日內向本院提出上訴
    狀（須附繕本）。
本案經檢察官張慶林到庭執行職務
中    華    民    國    97    年    9     月    30    日
                    刑事第十一庭  法  官  彭  全  曄
以上正本證明與原本無異
                                  書記官  林  怡  秀
中    華    民    國    97    年    9     月    30    日
附錄本案論罪科刑法條全文：
中華民國刑法第325條
意圖為自己或第三人不法之所有，而搶奪他人之動產者，處6月
以上5年以下有期徒刑。
因而致人於死者，處無期徒刑或7年以上有期徒刑，致重傷者，
處3年以上10年以下有期徒刑。
第 1 項之未遂犯罰之。


司法院資訊處製作；財團法人民間司法改革基金會備份。
